【裁判字號】    97,消債更,255
【裁判日期】    970729
【裁判案由】    更生事件
【裁判全文】
臺灣屏東地方法院民事裁定           97年度消債更字第255號
聲  請  人
即債 務 人  甲○○
                    國民
上列當事人聲請消費者債務清理事件，本院裁定如下：
    主  文
債務人甲○○自中華民國九十七年七月二十九日十二時起開始更
生程序。
命司法事務官進行本件更生程序。
    理  由
一、按債務人不能清償債務或有不能清償之虞；且無擔保或無優
    先權之債務總額未逾新臺幣一千二百萬元者，於法院裁定開
    始清算程序或宣告破產前，得向法院聲請更生；又法院開始
    更生程序之裁定，應載明其年、月、日、時，並即時發生效
    力，消費者債務清理條例第3 條、第42條第1 項、第45條第
    1 項分別定有明文。次按法院裁定開始更生或清算程序後，
    得命司法事務官進行更生或清算程序，必要時得選任律師、
    會計師或其他適當之自然人或法人一人為監督人或管理人，
    同條例第16條第1 項亦有明文。
二、本件債務人聲請意旨略以：其就積欠各金融機構之714,250
    元債務有不能清償之情事，曾於95年間以書面向最大債權金
    融機構台新國際商業銀行請求依「中華民國銀行公會會員辦
    理消費金融案件無擔保債務協商機制」共同協商債務清償方
    案，嗣協商成立，約定自96年1 月起分80期攤還，利息按週
    年利率百分之5.88計算，每月應繳金額為10,814元，惟因債
    務人自96年10月15日起受僱於里嶺水電材料行，每月薪資所
    得僅17,280元，支付協商金額10,814元後，即不足以維持基
    本生活；復因罹患口腔良性腫瘤，於96年12月6 日接受口腔
    腫瘤切除手術，術後仍須門診追蹤檢查及治療，增加生活支
    出，故勉力繳納11期協商款後，即無力清償，而此並非債務
    人主觀上惡意不履行協商，實係客觀上確有不可歸責於債務
    人之事由。又其無擔保或無優先權之債務總額未逾1,200 萬
    元，復未經法院裁定開始清算程序或宣告破產，爰向本院聲
    請更生等語。
三、經查債務人所主張之上開事實，業據其提出與所述相符之債
    權人清冊、財產與收入狀況說明書、戶籍謄本、協商成立協
    議書暨無擔保債務還款計劃影本、財政部南區國稅局95、96
    年度綜合所得稅各類所得暨財產歸屬資料清單、里嶺水電材
    料行薪資袋、房屋租賃契約書、長庚紀念醫院所出具之診斷
    證明書、財團法人金融合徵信中心當事人查詢個人資料（信
    用報告）回覆書等件為證，應堪信實。次查債務人名下雖有
    坐落屏東縣里港鄉○○段160 之15地號、160 之16地號土地
    二筆及車牌號碼6293PY號自用小客車、E38452號自用小貨車
    各一輛，惟上開土地依公告現值計算價值分別為108,000 元
    、270,000 元，並已各為其債權人設定500,000 元一般抵押
    權及240,000 元、500,000 元之最高限額抵押權，顯均無殘
    值可供清償無擔保債務；而上開汽車係各於82年及87年出廠
    ，分別使用15年、10年，變現價值不高，有土地登記謄本及
    汽車行車執照影本附卷可稽。
四、綜上所述，債務人每月所得僅17,280元，繳納協商約定之金
    額10,814元後，僅餘6,500 元左右，顯不足以維持其基本生
    活與口腔腫瘤切除術後門診追蹤檢查及治療所增加之醫療支
    出，尚難認其不能繳納協商金額係有可歸責之事由，而其名
    下之上述土地或汽車復無變現價值，又無消費者債務清理條
    例第6 條第3 項、第8 條或第46條各款所定駁回更生聲請之
    事由存在，則債務人聲請更生，應屬有據，爰裁定如主文第
    一項所示，並命司法事務官進行本件更生程序。
中    華    民    國    97    年    7     月    29    日
                        民事庭法官  孫  國  禎
正本係照原本作成。
本裁定不得抗告。
本件裁定公告日期為民國97年7月29日中午十二時。
                        法院書記官  徐  建  功
中    華    民    國    97    年    7    月    29    日


司法院資訊處製作；財團法人民間司法改革基金會備份。
